【裁判字號】    97,簡,52
【裁判日期】    970527
【裁判案由】    湮滅證據
【裁判全文】
臺灣花蓮地方法院刑事簡易判決            97年度簡字第52號
聲  請  人  臺灣花蓮地方法院檢察署檢察官
被      告  午○○
上列被告因湮滅證據案件，經檢察官提起公訴（96年度偵字第55
29號、97年度偵字第330號），本院訊問被告認罪後，改以簡易
判決處刑如下：
    主  文
午○○犯隱匿刑事證據罪，處有期徒刑貳月，如易科罰金，以新
台幣壹仟元折算壹日。緩刑貳年。
    事實及理由
一、本件除證據部分補充被告於本院之自白外，餘犯罪事實、證
    據及應適用之法條，均引用附件檢察官起訴書相關部分之記
    載。
二、爰審酌被告於警方前往其住處搜索有關其子莊瑞利涉嫌詐欺
    等案件之證據時，基於父子親情，而依莊瑞利之要求，將電
    話轉接器之電源拔除，並藏放在衣櫥內，而隱匿莊瑞利涉嫌
    詐欺等罪之證據的犯罪動機、目的、手段、犯罪所生之損害
    及犯罪後坦承犯行，態度尚佳等一切情狀，依檢察官建議及
    被告意願，量處如主文所示之刑，併諭知易科罰金之折算標
    準。又被告從未犯罪，有台灣高等法院被告前案紀錄表乙份
    在卷可參，基於父為子隱之親情天性，一時失慮，致罹刑典
    ，事後已坦承犯行，深具悔意，年高71歲，諒經此刑之宣告
    後，應知警惕而無再犯之虞，本院因認暫不執行其刑為當，
    予以宣告緩刑2年，用啟自新。。
三、依刑事訴訟法第449條第2項、第454條第2項、第450條第1項
    ，刑法第165條、第41條第1項前段、第74條第1項第1款，刑
    法施行法第1條之1，逕以簡易判決處刑如主文。
四、本件係依被告意願及檢察官求刑而為之判決，依刑事訴訟法
    第455條之1第2項之規定，被告及檢察官均不得上訴。
中    華    民    國    97    年    5     月    27    日
                  刑事第一庭  法  官  蕭一弘
上列正本證明與原本無異。
本件不得上訴。
中    華    民    國    97    年    6     月    6     日
                              書記官
附錄本判決論罪之法律條文：
中華民國刑法第165條：
（湮滅刑事證據罪）
偽造、變造、湮滅或隱匿關係他人刑事被告案件之證據，或使用
偽造、變造之證據者，處2年以下有期徒刑、拘役或5百元以下罰
金。
附件：
臺灣花蓮地方法院檢察署檢察官起訴書
                                       96年度偵字第5529號
                                       97年度偵字第330號
   被      告  林奇興  男  36歲（民國○○年○○月○○日生）
                       住嘉義市○○路506號8樓之2
                       國民身份證統一編號：Ｚ000000000號
                       （在押）
   選任辯護人  林武順律師
   被      告  莊瑞利  男  41歲（民國○○年○○月○○日生）
                       住花蓮縣花蓮市○○街38號
                       國民身份證統一編號：Ｚ000000000號
                       （在押）
               午○○  男  71歲（民國○○年○○月○○日生）
                       住花蓮縣吉安鄉○○○街14號
                        國民身份證統一編號：Ｚ000000000號
上列被告等因詐欺等案件，已經偵查終結，認應該提起公訴，茲
將犯罪事實及證據並所犯法條分敘如下：
             犯罪事實
一、林奇興、莊瑞利、黃仕彥（另行偵辦中）與不詳姓名年籍、
    綽號「小中」之成年男子共同意圖為自己不法之所有，於民
    國96年7月間，先由林奇興告知莊瑞利若代為管理行動電話
    門號轉接器及更換SIM卡片，每月可賺取新台幣（下同）4萬
    元，而經莊瑞利同意後，再由「小中」將其和林奇興所有之
    行動電話門號雙卡轉接器共計15、16台及行動電話門號SIM
    卡寄送予莊瑞利，莊瑞利則於同年8月初起，先後在花蓮縣
    吉安鄉○○路○段27號4樓及同鄉○○○街14號其住處臥室
    內，裝置該15、6台之行動電話門號雙卡轉接器及每台轉接
    器各插上2張SIM卡後，而由林奇興及「小中」等人在中國大
    陸，撥打電話並透過上開行動電話門號雙卡轉接器轉接後，
    向如附表所示之鄭大哲等人或以佯稱親友借錢、或佯稱中獎
    、或代辦貸款、或以網路拍賣物品等之方式，要求鄭大哲等
    人匯款至指定之帳戶內，而使鄭大哲等人陷於錯誤，因而匯
    款至如附表所示之帳戶內，迄至96年10月19日，花蓮縣警察
    局因前開詐欺案件前往花蓮縣吉安鄉○○○街莊瑞利住處附
    近執行搜索時，莊瑞利之父午○○見狀，明知莊瑞利將上開
    行動電話雙卡轉接器設置於其房內，而恐其子莊瑞利因此為
    警查獲，乃迅速以電話聯絡莊瑞利後，而受莊瑞利之指示將
    上開轉接器之電源拔除，並將之藏置於衣櫥內，而隱匿該刑
    事案件之證據；嗣因林奇興、莊瑞利等人恐其犯行已為警查
    悉，乃再由林奇興指示莊瑞利將上開行動電話雙卡轉接器及
    莊瑞利以每張1500元收購之行動電話SIM卡寄送至桃園「永
    和水電行」予黃仕彥收受，再由黃仕彥設置於桃園縣桃園市
    ○○路77巷20號2樓之5之處所，以供其詐欺使用。
二、案經花蓮縣警察局移送偵辦。
            證據並所犯法條
一、證據清單及待證事實
     ┌─┬───────────┬──────────┐
     │  │    證  據  清  單    │    待  證  事  實  │
     ├─┼───────────┼──────────┤
     │一│被告莊瑞利於警詢時及本│被告受林奇興及小中之│
     │  │署查中之自白。        │指示管理行動電話門號│
     │  │                      │雙卡轉接器及更換SIM │
     │  │                      │卡、於警察前往搜索時│
     │  │                      │告知其父午○○拔掉該│
     │  │                      │轉接器之電源及將之藏│
     │  │                      │置於衣櫥、事後由林奇│
     │  │                      │興指示將上開轉接器及│
     │  │                      │另行收購之SIM卡寄至 │
     │  │                      │桃園之事實。        │
     ├─┼───────────┼──────────┤
     │二│被告林奇興之陳述。    │介紹莊瑞利與小中認識│
     │  │                      │，及與與莊瑞利通話內│
     │  │                      │容有「...永和水電行,│
     │  │                      │昨天就到了...我要跟 │
     │  │                      │你說那台不要用了... │
     │  │                      │有問題不要用了...因 │
     │  │                      │為我們之前連警察局都│
     │  │                      │轉出來」、「我想說你│
     │  │                      │朋友卡如果穩的話,那 │
     │  │                      │三張要換到他的卡,因 │
     │  │                      │為我這三張較不穩」、│
     │  │                      │「你將三塊號碼報給我│
     │  │                      │」、「片子沒問題,我 │
     │  │                      │明天會進去你戶頭... │
     │  │                      │你那裡可以扣掉幾塊, │
     │  │                      │你號碼有跟他對過了嗎│
     │  │                      │」等之事實。        │
     ├─┼───────────┼──────────┤
     │三│被告午○○之陳述。    │被告見警察在其住處附│
     │  │                      │近搜索，即電聯其子莊│
     │  │                      │瑞利後，由莊瑞利指示│
     │  │                      │將屋內之行動電話轉接│
     │  │                      │器電源拔掉及藏置衣櫥│
     │  │                      │內之事實。          │
     ├─┼───────────┼──────────┤
     │四│被害人鄭大哲、施美好、│被害人受詐欺而以如附│
     │  │丁○○、Ｇ○○、辛○○│款方式匯款之事實。  │
     │  │、Ｃ○○、宇○○○、徐│                    │
     │  │玉華、天○○、黃○○、│                    │
     │  │地○○、丑○○、壬○○│                    │
     │  │、葉秀琴、甲○○、廖錦│                    │
     │  │偉、辰○○、申○○、李│                    │
     │  │世介、亥○○、Ｂ○○、│                    │
     │  │Ｈ○○、Ｋ○○、鍾柔蓁│                    │
     │  │、Ｊ○○、未○○、陳世│                    │
     │  │財、戌○○、Ｅ○○、余│                    │
     │  │色水、Ａ○○、子○○、│                    │
     │  │乙○○、癸○○、玄○○│                    │
     │  │、Ｉ○○、宙○○、王陽│                    │
     │  │澤、戊○○、巳○○、林│                    │
     │  │惠娟及Ｆ○○之指述、匯│                    │
     │  │款單、轉帳明細、報案三│                    │
     │  │聯單、內政部警政署反詐│                    │
     │  │騙諮詢專線紀錄表。    │                    │
     │  │                      │                    │
     │  │                      │                    │
     │  │                      │                    │
     ├─┼───────────┼──────────┤
     │五│96年8月至同年10月花蓮 │被告莊瑞利插接行動電│
     │  │地區遭詐騙之行動電話通│話SIM卡，再由林奇興 │
     │  │聯紀錄。              │及小中以之詐欺被害人│
     │  │                      │之事實。            │
     ├─┼───────────┼──────────┤
     │六│監聽譯文。            │被告莊瑞利與林奇興聯│
     │  │                      │繫行動電話雙卡轉接器│
     │  │                      │等事項之事實。      │
     └─┴───────────┴──────────┘
二、核被告林奇興、莊瑞利所為，係犯刑法第339條第1項之罪嫌
    ，被告午○○則犯有同法第165條之罪嫌，被告林奇興及莊
    瑞利二人與「小中」間，有犯意聯絡、行為分擔，請以共同
    正犯論。
三、移送意旨另以：被告林奇興、莊瑞利及黃仕彥等人擅組以非
    法為目的之詐欺集團，而為上開詐欺行為，涉犯違反組織犯
    罪條例罪嫌；而按組織犯罪防制條例第2條規定：「本條例
    所稱之犯罪組織，係指三人以上，有內部管理結構，以犯罪
    為宗旨或以其成員從事犯罪活動，具有集團性、常習性及脅
    迫性或暴力性之組織。」，而該條所稱之「內部管理結構」
    ，即有上下屬從關係之謂，亦即組織內部有主持人或首領與
    幫眾層級之分，有階級領導，下屬須服從主持人或首領之命
    令行事，違抗者依內部規範懲處，亦即該條所稱「內部管理
    結構」在於顯示犯罪組織內部指揮從屬等層級管理的特性，
    以別於共犯、結夥犯之組成，此有法務部（87）法檢（二）
    字第012040號函可參。又所謂「集團性」、「常習性」、「
    脅迫性」、「暴力性」乃組織犯罪表彰於外之組織性質，自
    集團性而言，除應有三人以上外，該組織必須具有內部管理
    結構，主持人與成員間應有層級之分，且組織本身亦不因主
    持人或其他管理人或成員之更換而有所異同；自常習性而言
    ，該組織之存續，在時間上具有長久性，且非為某一特定之
    犯罪或特定人士而組成；自脅迫性及暴力性而言，該組織成
    立之目的係以物理上之暴力或脅迫等不正當手段從事某種類
    或不特定種類之犯罪為目的，是若多數共犯結合謀議，因挾
    怨某人，希圖加害，此僅係相約為特定一個犯罪之實行者，
    則僅為一共犯結構而已，不能逕以犯罪組織論之，亦有最高
    法院27年上字第2118號判例意旨可資參照；本案被告莊瑞利
    、林奇興及「小中」、黃仕彥等人雖為一共犯結構，然其等
    未有內部之管理結構，亦未有幫眾層級、上下屬從之分，是
    被告所為尚與違反組織犯罪條例之罪嫌有間，自難以之相繩
    ，惟此部分與前揭起訴部分，係一行為觸犯上開二罪名，爰
    不另為不起訴處分，附此敘明。
四、依刑事訴訟法第251條第1項提起公訴。
   此  致
臺灣花蓮地方法院
中    華    民    國    97    年    3    月    27    日
                              檢察官  潘  怡  華
所犯法條
中華民國刑法第339條
意圖為自己或第三人不法之所有，以詐術使人將本人或第三人之
物交付者，處5年以下有期徒刑、拘役或科或併科1千元以下罰金
。
以前項方法得財產上不法之利益或使第三人得之者，亦同。
前二項之未遂犯罰之。
中華民國刑法第165條
偽造、變造、湮滅或隱匿關係他人刑事被告案件之證據，或使用
偽造、變造之證據者，處2年以下有期徒刑、拘役或5百元以下罰
金。
 附表
 ┌──┬────┬──┬──┬──┬───┬──────┐
 │編號│犯罪時間│詐騙│詐取│詐騙│被害人│    備註    │
 │    │        │電話│金額│帳號│      │            │
 ├──┼────┼──┼──┼──┼───┼──────┤
 │一  │96年8月 │0928│1元 │0050│鄭大哲│詐騙電話為96│
 │    │28日    │5457│    │1500│      │年8月16日至 │
 │    │        │41  │    │5517│      │27日於花蓮平│
 │    │        │    │    │173 │      │台通聯      │
 ├──┼────┼──┼──┼──┼───┼──────┤
 │二  │96年8月 │0918│50元│0050│施美好│詐騙電話為96│
 │    │27日    │1443│    │1421│      │年8月24日至 │
 │    │        │04  │    │2408│      │27日於花蓮平│
 │    │        │    │    │264 │      │台通聯      │
 ├──┼────┼──┼──┼──┼───┼──────┤
 │三  │96年8月 │0939│4萬 │0050│丁○○│詐騙電話為96│
 │    │30日    │8689│元  │1500│      │年8月23日至 │
 │    │        │56  │    │5517│      │30日於花蓮平│
 │    │        │    │    │173 │      │台通聯      │
 ├──┼────┼──┼──┼──┼───┼──────┤
 │四  │96年8月 │0953│2萬 │8100│Ｇ○○│詐騙電話為96│
 │    │27日    │4840│元  │3800│      │年8月28日至 │
 │    │        │75  │    │4094│      │30日於花蓮平│
 │    │        │    │    │802 │      │台通聯      │
 ├──┼────┼──┼──┼──┼───┼──────┤
 │五  │96年8月 │0927│5萬 │0540│辛○○│詐騙電話為96│
 │    │9日     │0075│元  │1022│      │年8月6日至8 │
 │    │        │96  │    │0172│      │日於花蓮平台│
 │    │        │    │    │8780│      │通聯        │
 ├──┼────┼──┼──┼──┼───┼──────┤
 │六  │96年8月 │0955│3萬 │8100│Ｃ○○│詐騙電話為96│
 │    │29日    │1319│元  │3800│      │年8月24日至 │
 │    │        │41  │    │4094│      │29日於花蓮平│
 │    │        │    │    │802 │      │台通聯      │
 ├──┼────┼──┼──┼──┼───┼──────┤
 │七  │96年9月 │0919│2萬 │0065│陳謝金│詐騙電話為96│
 │    │12日    │6410│元  │5287│鳳    │年9月6日至12│
 │    │        │49  │    │6590│      │日於花蓮平台│
 │    │        │    │    │366 │      │通聯        │
 ├──┼────┼──┼──┼──┼───┼──────┤
 │八  │96年8月 │0918│3340│0500│卯○○│詐騙電話為96│
 │    │10日至同│1846│54元│0762│      │年9月3日至7 │
 │    │年9月6日│32  │    │2526│      │日於花蓮平台│
 │    │        │    │    │78  │      │通聯        │
 ├──┼────┼──┼──┼──┼───┼──────┤
 │九  │96年9月6│0939│24萬│0060│天○○│詐騙電話為96│
 │    │日      │7046│元  │3307│      │年9月5日至11│
 │    │        │09  │    │6535│      │日於花蓮平台│
 │    │        │    │    │2983│      │通聯        │
 ├──┼────┼──┼──┼──┼───┼──────┤
 │十  │96年9月 │0926│10萬│700 │黃○○│詐騙電話為96│
 │    │20日    │2989│元  │6155│      │年9月19日於 │
 │    │        │05  │    │5012│      │花蓮平台通聯│
 │    │        │    │    │0488│      │            │
 ├──┼────┼──┼──┼──┼───┼──────┤
 │十一│96年9月 │0938│3萬 │0095│地○○│詐騙電話為96│
 │    │13日    │4048│元  │6925│      │年9月6日至12│
 │    │        │72  │    │1347│      │日於花蓮平台│
 │    │        │    │    │0280│      │通聯        │
 │    │        │    │    │0   │      │            │
 ├──┼────┼──┼──┼──┼───┼──────┤
 │十二│96年9月 │0970│4萬 │0087│丑○○│詐騙電話為96│
 │    │6日     │0431│元  │1997│      │年9月6日至12│
 │    │        │56  │    │9200│      │日於花蓮平台│
 │    │        │    │    │4372│      │通聯        │
 │    │        │    │    │22  │      │            │
 ├──┼────┼──┼──┼──┼───┼──────┤
 │十三│96年9月 │0927│3萬 │0087│壬○○│詐騙電話為96│
 │    │11日    │1293│元  │1920│      │年9月10日至 │
 │    │        │40  │    │0437│      │11日於花蓮平│
 │    │        │    │    │222 │      │台通聯      │
 ├──┼────┼──┼──┼──┼───┼──────┤
 │十四│96年9月 │0938│10萬│700 │葉秀琴│詐騙電話為96│
 │    │13日    │4012│元  │4133│      │年9月11日至 │
 │    │        │13  │    │6078│      │12日於花蓮平│
 │    │        │    │    │2831│      │台通聯      │
 ├──┼────┼──┼──┼──┼───┼──────┤
 │十五│96年9月 │0955│23萬│2030│甲○○│詐騙電話為96│
 │    │14日    │2054│元  │0210│      │年9月13日至 │
 │    │        │83  │    │0506│      │14日於花蓮平│
 │    │        │    │    │2237│      │台通聯      │
 ├──┼────┼──┼──┼──┼───┼──────┤
 │十六│96年9月 │0953│3萬 │700 │Ｄ○○│詐騙電話為96│
 │    │18日    │1249│元  │0121│      │年9月13日至 │
 │    │        │34  │    │0062│      │18日於花蓮平│
 │    │        │    │    │4482│      │台通聯      │
 │    │        │    │    │21  │      │            │
 ├──┼────┼──┼──┼──┼───┼──────┤
 │十七│96年9月 │0987│3萬 │700 │辰○○│詐騙電話為96│
 │    │19日    │0719│元  │0141│      │年9月12日至 │
 │    │        │05  │    │4110│      │19日於花蓮平│
 │    │        │    │    │8503│      │台通聯      │
 │    │        │    │    │49  │      │            │
 ├──┼────┼──┼──┼──┼───┼──────┤
 │十八│96年9月 │0916│10萬│007 │申○○│詐騙電話為96│
 │    │21日    │1157│    │7115│      │年9月17日至 │
 │    │        │46  │    │0422│      │18日於花蓮平│
 │    │        │    │    │5537│      │台通聯      │
 ├──┼────┼──┼──┼──┼───┼──────┤
 │十九│96年9月 │0927│1萬 │050 │庚○○│詐騙電話為96│
 │    │19日    │0994│元  │8526│      │年9月12日至 │
 │    │        │00  │    │2281│      │18日於花蓮平│
 │    │        │    │    │685 │      │台通聯      │
 ├──┼────┼──┼──┼──┼───┼──────┤
 │二十│96年9月 │0938│2萬5│016 │亥○○│詐騙電話為96│
 │    │20日    │9240│千元│2192│      │年9月17日至 │
 │    │        │06  │    │1033│      │19日於花蓮平│
 │    │        │    │    │6534│      │台通聯      │
 ├──┼────┼──┼──┼──┼───┼──────┤
 │二一│96年10月│0987│10萬│013 │Ｂ○○│詐騙電話為96│
 │    │11日    │4994│元  │0615│      │年10月4日至 │
 │    │        │54  │    │0900│      │11日於花蓮平│
 │    │        │    │    │3504│      │台通聯      │
 ├──┼────┼──┼──┼──┼───┼──────┤
 │二二│96年9月 │0970│21萬│0060│Ｈ○○│詐騙電話為96│
 │    │6日     │0431│元  │3307│      │年9月6日至12│
 │    │        │56  │    │6535│      │日於花蓮平台│
 │    │        │    │    │2983│      │通聯        │
 ├──┼────┼──┼──┼──┼───┼──────┤
 │二三│96年10月│0916│3萬 │008 │Ｋ○○│詐騙電話為96│
 │    │2日     │5710│元  │7202│      │年10月1日至 │
 │    │        │65  │    │0032│      │4日於花蓮平 │
 │    │        │    │    │3168│      │台通聯      │
 ├──┼────┼──┼──┼──┼───┼──────┤
 │二四│96年10月│0917│5萬 │0060│鍾柔蓁│詐騙電話為96│
 │    │1日     │7352│元  │3307│      │年10月1月於 │
 │    │        │46  │    │6535│      │花蓮平台通聯│
 │    │        │    │    │4552│      │            │
 ├──┼────┼──┼──┼──┼───┼──────┤
 │二五│96年10月│0938│6萬 │050 │Ｊ○○│詐騙電話為96│
 │    │17日    │4116│元  │8306│      │年10月15日至│
 │    │        │57  │    │2768│      │17日於花蓮平│
 │    │        │    │    │714 │      │台通聯      │
 ├──┼────┼──┼──┼──┼───┼──────┤
 │二六│96年10月│0938│3萬 │700 │未○○│詐騙電話為96│
 │    │19日    │4046│元  │0578│      │年10月9日至 │
 │    │        │00  │    │040 │      │19日於花蓮平│
 │    │        │    │    │    │      │台通聯      │
 ├──┼────┼──┼──┼──┼───┼──────┤
 │二七│96年9月 │0925│3萬 │813 │酉○○│詐騙電話為96│
 │    │28日至10│4684│元  │6821│      │年10月1日於 │
 │    │月1日   │03  │    │6808│      │花蓮平台通聯│
 │    │        │    │    │9582│      │            │
 ├──┼────┼──┼──┼──┼───┼──────┤
 │二八│96年9月 │0925│5萬 │700 │戌○○│詐騙電話為96│
 │    │27日    │4684│元  │0041│      │年10月1日於 │
 │    │        │03、│    │6260│      │花蓮平台通聯│
 │    │        │0953│    │4061│      │            │
 │    │        │1249│    │901 │      │            │
 │    │        │04  │    │    │      │            │
 ├──┼────┼──┼──┼──┼───┼──────┤
 │二九│96年10月│0916│8萬 │008 │Ｅ○○│詐騙電話為96│
 │    │2日     │5710│元  │7202│      │年10月1日至 │
 │    │        │65  │    │0032│      │4日於花蓮平 │
 │    │        │    │    │3168│      │台通聯      │
 ├──┼────┼──┼──┼──┼───┼──────┤
 │三十│96年9月 │    │10萬│813 │己○○│詐欺帳號與編│
 │    │28日    │    │元  │6821│      │號27相同    │
 │    │        │    │    │6808│      │            │
 │    │        │    │    │9582│      │            │
 ├──┼────┼──┼──┼──┼───┼──────┤
 │三一│96年10月│0919│7萬 │008 │Ａ○○│詐欺帳號與編│
 │    │3日     │5572│元  │7202│      │號23、29相同│
 │    │        │84  │    │0032│      │            │
 │    │        │    │    │3168│      │            │
 │    │        │    │    │、00│      │            │
 │    │        │    │    │8720│      │            │
 │    │        │    │    │2003│      │            │
 │    │        │    │    │2316│      │            │
 │    │        │    │    │8   │      │            │
 ├──┼────┼──┼──┼──┼───┼──────┤
 │三二│96年9月 │    │3萬 │007 │子○○│詐欺帳號與編│
 │    │28日    │    │元  │7115│      │號40相同    │
 │    │        │    │    │0422│      │            │
 │    │        │    │    │537 │      │            │
 ├──┼────┼──┼──┼──┼───┼──────┤
 │三三│96年10月│    │6萬 │0060│乙○○│詐欺帳號與編│
 │    │4日     │    │元  │3307│      │號24相同    │
 │    │        │    │    │6535│      │            │
 │    │        │    │    │4552│      │            │
 ├──┼────┼──┼──┼──┼───┼──────┤
 │三四│96年10  │0987│10萬│    │癸○○│詐騙序號4930│
 │    │月9日   │4600│元  │    │      │00000000000 │
 │    │        │92  │    │    │      │於96年10月1 │
 │    │        │    │    │    │      │日在花蓮平台│
 │    │        │    │    │    │      │使用        │
 ├──┼────┼──┼──┼──┼───┼──────┤
 │三五│96年10月│0987│12萬│0060│玄○○│詐欺帳號與編│
 │    │3日     │4584│元  │3307│      │號24相同    │
 │    │        │72  │    │6535│      │            │
 │    │        │    │    │4552│      │            │
 ├──┼────┼──┼──┼──┼───┼──────┤
 │三六│96年8月 │    │1萬 │810 │Ｉ○○│詐欺帳號與編│
 │    │29日    │    │元  │0380│      │號4、6相同  │
 │    │        │    │    │0409│      │            │
 │    │        │    │    │4802│      │            │
 ├──┼────┼──┼──┼──┼───┼──────┤
 │三七│996年8月│    │3萬 │810 │宙○○│詐欺帳號與編│
 │    │28日    │    │元  │0380│      │號4、6相同  │
 │    │        │    │    │0409│      │            │
 │    │        │    │    │4802│      │            │
 ├──┼────┼──┼──┼──┼───┼──────┤
 │三八│96年9月 │0970│20萬│700 │丙○○│詐欺帳號與編│
 │    │28日    │2509│元  │0041│      │號28相同    │
 │    │        │80  │    │6260│      │            │
 │    │        │    │    │4061│      │            │
 │    │        │    │    │901 │      │            │
 ├──┼────┼──┼──┼──┼───┼──────┤
 │三九│96年8月 │    │5萬 │8100│戊○○│詐欺帳號與編│
 │    │28日    │    │元  │3800│      │號4、6相同  │
 │    │        │    │    │4094│      │            │
 │    │        │    │    │802 │      │            │
 ├──┼────┼──┼──┼──┼───┼──────┤
 │四十│96年9月 │0913│3萬 │007 │巳○○│詐騙電話為96│
 │    │28日    │3492│元  │7115│      │年9月17日至 │
 │    │        │64  │    │0422│      │28日於花蓮平│
 │    │        │    │    │537 │      │台通聯      │
 ├──┼────┼──┼──┼──┼───┼──────┤
 │四一│96年8月 │0920│1927│0500│寅○○│詐欺帳號與編│
 │    │24日至同│9128│64元│0762│      │號8相同     │
 │    │年9月3日│92  │    │2526│      │            │
 │    │        │    │    │78  │      │            │
 ├──┼────┼──┼──┼──┼───┼──────┤
 │四二│96年10月│0917│3萬 │8220│Ｆ○○│詐騙電話為96│
 │    │9日     │7135│元  │4395│      │年10月3日於 │
 │    │        │92  │    │4015│      │花蓮平台通聯│
 │    │        │    │    │3538│      │            │
 └──┴────┴──┴──┴──┴───┴──────┘


司法院資訊處製作；財團法人民間司法改革基金會備份。
